【裁判字號】    95,上易,2272
【裁判日期】    951212
【裁判案由】    傷害
【裁判全文】
臺灣高等法院刑事判決                95年度上易字第2272號
上  訴  人  臺灣板橋地方法院檢察署檢察官
被      告  甲○○
上列上訴人因被告傷害案件，不服臺灣板橋地方法院95年度易字
第476號，中華民國95年9月26日第一審判決（起訴案號：臺灣板
橋地方法院檢察署94年度偵緝字第1995號），提起上訴，本院判
決如下：
    主  文
上訴駁回。
    理  由
一、公訴意旨略稱：被告甲○○與保險業務員即告訴人乙○○因
    招攬保險而認識，被告甲○○於民國九十四年一月三十一日
    十一時許，邀請告訴人乙○○至其臺北縣三重市○○○路四
    二號三樓住處內泡茶聊天遭拒，竟基於傷害之犯意，在臺北
    縣三重市○○路○段五巷大同公園旁，徒手毆打告訴人乙○
    ○，致告訴人乙○○受有左大腿紅腫之傷害，因認被告甲○
    ○涉犯刑法第二百七十七條第一項之傷害罪嫌。
二、公訴意旨認被告甲○○涉有上開傷害罪嫌，係以告訴人乙○
    ○之指訴及臺北縣立醫院出具之驗傷診斷書一紙為其論據。
    訊據被告甲○○堅決否認有何傷害犯行，辯稱：我的叔公在
    三重市○○路大同公園附近賣粥的店工作，我去找叔公聊天
    ，而告訴人也去那裡拉保險，我因而有與告訴人見過二次面
    ，時間是在九十三年年底時；但是在九十四年一月底的時候
    我因為剛出院不久，回去雲林靜養，那段時間我並不在臺北
    ，並沒有打告訴人等語。
三、按犯罪事實應依證據認定之，無證據不得認定犯罪事實，刑
    事訴訟法第一百五十四條第二項定有明文；又按告訴人之告
    訴，係以使被告受刑事訴追為目的，是其陳述是否與事實相
    符，仍應調查其他證據以資審認，最高法院著有五十二年台
    上字第一三○○號判例可資參照。經查：被告否認於九十四
    年一月底時有在三重市○○路大同公園附近見到告訴人乙○
    ○，卷附臺北縣立醫院於九十四年一月三十一日所出具之驗
    傷診斷書，則僅能證明告訴人乙○○於當日經檢驗其左大腿
    處有紅腫之情形。而告訴人乙○○於九十四年二月一日警詢
    時指稱「發生是在一月二十九日早上九時四十五分許，地點
    在重陽路三段五巷大同公園前，頭部疼痛、腳部紅腫，有縣
    立醫院驗傷證明。一月三十一日早上十一時許我遇見該男子
    ，該男子又徒手毆打我頭部」（見臺灣板橋地方法院檢察署
    九十四年度偵字第一○三四○號卷第四頁）；嗣於偵查中指
    稱「有一天在大同公園碰到他，他叫我，我不理他，把我推
    到旁邊，說為何不理他，我說要報警，他就打我，踹我，我
    第二天才去驗傷」（見臺灣板橋地方法院檢察署九十四年度
    緝字第一○三四○號卷第二三頁）；而於原審審理時則證稱
    ：我被打的那一天就是我去驗傷的前一天即九十四年一月三
    十日，我是早上大概十點左右被打的，‧‧‧被告打我就那
    一次等語（見原審九十五年六月二十七日審判筆錄）；嗣再
    具狀陳稱「本人被甲○○踹打是九十四年一月二十九日早上
    九點四十五至十點左右」（見原審卷附之告訴人九十五年七
    月二十五日告訴補充理由狀），則告訴人所指遭被告毆打的
    次數究係一次或二次？時間是在九十四年一月二十九日？一
    月三十日？抑或一月三十一日？告訴人所述一再反覆，顯有
    瑕疵，本件僅憑告訴人乙○○前後不一之指述，以及臺北縣
    立醫院於九十四年一月三十一日所出具、記載當日檢驗告訴
    人乙○○左大腿處有紅腫之驗傷診斷書，別無其他積極證據
    ，實難遽認告訴人乙○○陳述遭被告毆打乙節與事實相符。
    此外，復查無其他積極證據足資證明被告有公訴意旨所指之
    傷害犯行，既不能證明被告犯罪，爰依法諭知無罪之判決。
四、原審以無具體證據足資證明被告有何公訴意旨所指之犯行，
    而為無罪之判決，經核並無不合。檢察官循告訴人請求提上
    訴以被告確有毆打告訴人不得僅因告訴人將案發日期記錯，
    即認被告無傷害之犯行等語。惟按刑事訴訟法第一百六十一
    條第一項規定：檢察官就被告犯罪事實，應負舉證責任，並
    指出證明之方法。對於其所訴之被告犯罪事實，應負提出證
    據及說服之實質舉證責任，倘所提出之證據，不足為被告有
    罪之積極證明，或其闡明之證明方法，無從說服法官以形成
    被告有罪之心證，基於無罪推定之原則，自應為被告無罪判
    決之諭知。而證據之取捨與證據之證明力如何，均屬事實審
    法院得自由裁量、判斷之職權，茍其此項裁量、判斷，並不
    悖乎通常一般人日常生活經驗之定則或論理法則，又於判決
    內論敘其何以作此判斷之心證理由者，即不得任意指摘其為
    違法。茲原判決已詳敘就卷內證據調查之結果，而為綜合判
    斷、取捨，認不足證明被告有公訴人所指之傷害犯行，其得
    心證的理由已說明甚詳，且所為論斷從形式上觀察，亦難認
    有違背經驗法則、論理法則，或有其他違背法令之情形，自
    不容任意指為違法。公訴人提起上訴，仍執前開情詞而為爭
    執，並對於原審取捨證據及判斷其證明力職權之適法行使，
    仍持己見為不同之評價，而砌詞指摘原判決不當，尚難認有
    理由，應予以駁回。
據上論斷，應依刑事訴訟法第368條，判決如主文。
本案經檢察官吳慧蘭到庭執行職務。
中    華    民    國    95    年    12    月    12    日
                  刑事第五庭  審判長法  官  吳  敦
                                    法  官  張傳栗
                                    法  官  吳啟民
以上正本證明與原本無異。
不得上訴。
                                    書記官  江采廷
中    華    民    國    95    年    12    月    12    日


司法院資訊處製作；財團法人民間司法改革基金會備份。
